臺灣臺北地方法院刑事判決　　　　　　94年度交簡上字第36號
上　訴　人
即　被　告　甲○○
上列被告因公共危險案件，不服本院臺北簡易庭94年度北交簡字
第493號，中華民國94年3月18日第一審刑事簡易判決（檢察官聲
請簡易判決處刑案號：臺灣臺北地方法院檢察署94年度撤緩偵字
第62號），提起上訴，本院管轄之第二審合議庭，認應適用通常
程序審判，自為第一審判決如下：
    主  文
原判決撤銷。
本件公訴不受理。
    理  由
一、原聲請簡易判決處刑書意旨略以：上訴人即被告甲○○明知
    酒後不得駕車，竟於民國93年1月20日凌晨3時許，服用酒類
    後駕駛車號3468-DB自小客車（聲請人誤載為DB-3468號），
    行經臺北市○○○路與南京東路口時，撞擊南京東路1段道
    路中央交通分隔島前端標示公車專用道標誌桿，嗣經警據報
    前往處理檢測，發現其酒後呼氣所含酒精濃度高達每公升
    0.94 毫克，始悉上情。因認被告涉犯刑法第185條之3之服
    用酒類不能安全駕駛動力交通工具罪嫌。
二、按不起訴處分已確定或緩起訴處分期滿未經撤銷者，依刑事
    訴訟法第260條規定，非發見新事實或新證據，或有刑事訴
    訟法第420條第1項第1款、第2款、第4款或第5款所定得為再
    審原因之情形者，不得對於同一案件再行起訴，否則即屬起
    訴程序違背規定，法院應諭知不受理之判決，並得不經言詞
    辯論為之，此觀刑事訴訟法第303條第1款、第307條規定至
    明。
三、上訴人即被告甲○○因涉犯前開公共危險罪，經檢察官審酌
    被告所犯為死刑、無期徒刑或最輕本刑三年以上有期徒刑以
    外之罪，又未曾受有期徒刑以上刑之宣告，所犯情節尚屬輕
    微，且自白犯罪，事後並深表悔悟，態度良好，應能知所警
    惕，且考量被告犯罪情節尚屬非鉅，幸未造成人員傷亡等情
    狀，參酌刑法第57條所列事項及公共利益之維護，認為以緩
    起訴為適當，於93年1月20日以93年度偵字第2068號為緩起
    訴處分，緩起訴期間為1年，應向創世社會福利基金會（下
    稱創世基金會）支付新臺幣（下同）6萬元，甫於同年2月12
    日經臺灣高等法院檢察署以93年度上職議字第945號再議駁
    回確定各節，有上開緩起訴處分書、執行緩起訴處分命令通
    知書各一份可按，臺灣臺北地方法院檢察署復於93年3月15
    日以北檢茂誌93緩字第463號通知被告應於93年12月11日前
    向創世基金會支付6萬元，併有該通知及送達證書在卷足稽
    ，嗣檢察官以被告未向公益團體支付一定金額之事實，違背
    刑事訴訟法第253條之2第1項第4款規定，於93年12月17日以
    93年度撤緩字第389號為撤銷緩起訴處分，並告確定，而於
    94年2月18日向本院聲請簡易判決處刑，亦有上揭撤銷緩起
    訴處分書、送達證書及聲請簡易判決處刑書佐憑。
四、惟按被告於緩起訴期間內有違背第253條之2第1項各款之應
    遵守或履行事項者，檢察官得依職權撤銷原處分，繼續偵查
    或起訴，刑事訴訟法第253條之3第1項第3款定有明文。是檢
    察官為撤銷緩起訴處分時，應以被告於緩起訴期間內未履行
    一定事項為其要件，倘若被告於檢察官所指定期限前，甚或
    未依檢察官指定期限履行一定事項，只要被告於檢察官為撤
    銷緩起訴處分前履行一定事項，即不可再謂其違背第253條
    之2第1項各款之應履行事項，而撤銷緩起訴，此觀同法第
    253條之2第2項規定：「檢察官撤銷緩起訴之處分時，被告
    已履行之部分，不得請求返還或賠償」，亦可知被告究竟有
    無遵命履行其支付金額或賠償，應以檢察官撤銷緩起訴處分
    時為準。查本件被告已於93年12月13日（按93年12月11日及
    12日為例假日，依法應順延至星期一之93年12月13日並無不
    合）以郵政劃撥方式支付創世基金會6萬元，業經被告提出
    郵政劃撥儲金存款收據、創世基金會捐款收據各一紙為證，
    且為檢察官所不爭執（見本院94年4月26日準備程序筆錄）
    ，本件受緩起訴處分並經檢察官命於一定期間內履行向指定
    之公益團體支付一定金額之被告，依前所述，既已於指定期
    間內履行前開事項，揆諸上開說明，檢察官自不得再於93年
    12 月17日撤銷原緩起訴處分。
五、再被告接受撤銷緩起訴處分書後，得於七日內以書狀敘述不
    服之理由，經原檢察官向直接上級法院檢察署檢察長或檢察
    總長聲請再議，刑事訴訟法第256條之1第1項固有明文，惟
    此應以合法之撤銷緩起訴處分為前提。如該撤銷緩起訴處分
    不合同法第253條之3第1項各款要件，不能謂係適法，亦不
    因被告未聲請再議而視為責問權之拋棄，使該瑕疵得以補正
    ，則原緩起訴處分自不因不合法之撤銷緩起訴處分而阻其效
    力。檢察官如據以重行偵查起訴者，自係就緩起訴處分期滿
    未經撤銷之案件再行起訴，如不合於第260條所列各款之條
    件，法院仍應依第303條第1款規定諭知不受理之判決。
六、又起訴是否適法，係程序的訴訟關係，以起訴時為準，法院
    對於刑事案件可否為實體的審理，應以訴之是否適法為前提
    。本件公訴人就被告上開案件於緩起訴處分期滿未經撤銷重
    行向本院聲請簡易判決處刑，既無第260條所列各款條件，
    乃忽將本案重行起訴，顯與法定起訴程序不合，法院本無從
    為實質的審理，而為實體的判決，不宜認其瑕疵原因已因訴
    訟之進行而不得再行主張，認其訴為合法，且該起訴程序違
    背規定，核其性質亦不能命其補正，應依法諭知不受理。原
    審未依前開說明諭知不受理，遽為科刑之判決，自屬違法，
    應由本院予以撤銷，爰不經言詞辯論，逕為公訴不受理之諭
    知。另原審本不得適用刑事訴訟法第七編所定之簡易程序對
    其論罪科刑，而應依刑事訴訟法第452條之規定適用通常訴
    訟程序，是以本院所為本件判決，係依刑事訴訟法第455條
    之1第3項準用同法第369條第2項之規定適用第一審通常程序
    而為之第一審通常程序判決，併此敘明。
據上論斷，應依刑事訴訟法第452條、第455條之1第1項、第3項
、第369條第1項前段、第2項、第364條、第303條第1款、第307
條，判決如主文。
中　　華　　民　　國　　94　　年　　4 　　月　　26　　日
　　　　　　　　　    交通法庭  審判長法　官　李英豪
                                      法  官  吳佳薇
                                      法  官  胡宏文
以上正本證明與原本無異。
如不服本判決，應於判決送達後10日內，向本院提出上訴狀。
　　　　　　　　　　　　　      　　　書記官　劉穗筠
中　　華　　民　　國　　94　　年　　4 　　月　　26　　日
